【裁判字號】    96,上易,1969
【裁判日期】    970122
【裁判案由】    業務侵占
【裁判全文】
臺灣高等法院臺中分院刑事判決        96年度上易字第1969號
上  訴  人  臺灣彰化地方法院檢察署檢察官
被      告  乙○○
                      弄28號
上列上訴人因業務侵占案件，不服臺灣彰化地方法院中華民國96
年8月31日第一審判決（96年度易緝字第9號，起訴案號：臺灣彰
化地方法院檢察署95年度偵字第3012號），提起上訴，本院判決
如下：
    主  文
上訴駁回。
    事實及理由
一、本案經本院審理結果，認第一審判決認事用法及量刑均無不
    當，應予維持，並引用第一審判決書記載之事實、證據及理
    由（如附件） 。
二、檢察官上訴意旨略以：
  (一)按刑法第336條第2項業務侵占罪嫌，為6月以上5年以下有期
    徒刑之罪。本件被告連續侵占之犯行達3次，侵占金額高達
    十數萬元，原審僅科以最低刑度有期徒刑六月，且就連續犯
    行部分疏未加重其刑，量刑失當。
  (二)被告曾於89年5月1日因業務侵占案件，經原審法院以89年度
    易字第25號判處有期徒刑7月，緩刑2年確定，由被告上開前
    案紀錄及修正前刑法第56條連續犯加重之相關規定得知，前
    案承審法院曾予被告機會，冀被告得啟自新免陷囹圄又不構
    成累犯之心甚明，然被告不知珍惜反一再觸法，復食髓知味
    又犯本件業務侵占犯行，顯見對被告科以得易科罰金之刑，
    已不足收刑罰懲戒之效。原審未查於此，逕處以被告最低刑
    度有期徒刑6月，實非妥適。
  (三)原審法院就相同案件之判決均科處有期徒刑六月以上之刑，
    有原審法院95年度訴字第1246號、95年度訴字第1119號、96
    年度易字第433號等判決可資參照，原審本案判決量刑顯屬
    過輕，有致犯罪行為人心存僥倖之可議。
三、修正前刑法第56條規定「連續數行為而犯同一之罪名者，以
    一罪論。但得加重其刑至二分之一。」，法條係規定「得」
    加重，而非「應」加重，故是否加重，原審法院自有裁量權
    。另按量刑輕重係屬事實審法院得依職權自由裁量之事項，
    苟已斟酌刑法第57條各款所列情狀而未逾越法定刑度，不得
    遽指為違法（最高法院72年度台上字第6696號、75年度台上
    字第7033號判例要旨參照）；且在同一犯罪事實與情節，如
    別無其他加重或減輕之原因，下級審量定之刑，亦無過重或
    失輕之不當情形，則上級審法院對下級審法院之職權行使，
    原則上應予尊重（最高法院85年度台上字第2446號裁判意旨
    參照）。本件原審審酌被告犯罪之動機、目的，犯罪手段尚
    屬平和，已與被害人公司達成和解，暨被告犯後坦認犯行，
    態度尚可等一切情狀，量處有期徒刑6月，並依中華民國九
    十六年罪犯減刑條例第2條第1項第3款規定，減為有期徒刑3
    月，及諭知易科罰金之折算標準，並無何違法失當之處，且
    量刑係就個案個別情況，參酌刑法第57條所列各款事項而定
    ，非可一概而論，況告訴代理人丙○○亦於本院陳稱：被告
    是因家境比較清寒，當時是因其母親重病在醫院才犯此案等
    語，則被告犯罪動機及目的顯非惡劣。檢察官以上開事由指
    摘原判決不當，其上訴無理由，應予駁回。
四、被告乙○○經合法傳喚，無正當理由不到庭，爰不待其陳述
    ，逕行判決。
據上論斷，應依刑事訴訟法第三百七十一條、第三百七十三條、
第三百六十八條，判決如主文。
本案經檢察官甲○○到庭執行職務。
中    華    民    國    97    年    1     月    22    日
            刑事第十庭    審判長法  官  林  照  明
                                法  官  蔡  名  曜
                                法  官  郭  瑞  祥
上列正本證明與原本無異。
不得上訴。
                                書記官  李  妍  嬅
中    華    民    國    97    年    1     月    22    日


司法院資訊處製作；財團法人民間司法改革基金會備份。
